臺灣新竹地方法院民事裁定  
110年度補字第965號
原      告  張麗川    住○○市○○區○○路○段000巷0號0                        樓
法定代理人  黃秉曄  
被      告  林坤漢  
上列當事人間請求遷讓房屋等事件，本院裁定如下：
    主  文
本件訴訟標的價額核定為新臺幣貳仟玖佰參拾萬元。
原告應於前項核定訴訟標的價額之裁定確定後五日內，向本院補
繳第一審裁判費新臺幣貳拾陸萬玖仟捌佰肆拾元。如未依期補正
，即以裁定駁回其訴。
    理  由
一、按提起民事訴訟，應依民事訴訟法第77條之13規定，按訴訟
    標的價額繳納裁判費，此為必備之程式；又原告之訴，有起
    訴不合程式之情形者，法院應以裁定駁回之，但其情形可以
    補正者，審判長應定期間先命補正，亦為同法第249 條第1 
    項第6 款所明定。次按訴訟標的之價額，由法院核定；核定
    訴訟標的之價額，以起訴時之交易價額為準；無交易價額者
    ，以原告就訴訟標的所有之利益為準；以一訴主張數項標的
    者，其價額合併計算之。民事訴訟法第77條之1第1項、第2
    項、第77條之2第1項本文分別定有明文。而以租賃關係已經
    終止為原因，請求遷讓房屋之訴，係以租賃物返還請求權為
    訴訟標的，其訴訟標的之價額，應以房屋之價額為準；出租
    人對於承租人之租賃物返還請求權，係以該物永久的占有之
    回復為標的，而此項請求權為訴訟標的時，其價額應以該物
    之價額為準。又按終止後之租賃物返還請求權，與其依租約
    約定之租金請求權，二者訴訟標的並不相同，且非同時存在
    ，自無主從關係，該租金請求尚非返還房屋之附帶請求，應
    與返還房屋之訴訟標的合併計算其價額（最高法院107年度
    台抗字第897號裁定意旨參照）。再按以一訴附帶請求其孳
    息、損害賠償、違約金或費用者，不併算其價額，民事訴訟
    法第77條之2第2項雖有規定，然所謂「以一訴附帶請求」，
    係指附帶請求與主位請求間有主從、依附或牽連關係者（最
    高法院98年度台抗字第860號判決意旨供參）。
二、經查，原告主張兩造間之租賃契約業已終止，請求被告遷讓
    返還「新竹縣○○鄉○○路000巷00○0○00○0○00○00號號」房屋（
    下合稱系爭房屋），並請求被告給付欠租新台幣（下同）50
    萬元，及依廢棄物處理費用及房屋毀損求償1,500萬元。關
    於1,500萬元賠償金之請求，係依據兩造所簽訂租賃契約書
    第6條第1項之約定，綜觀此部分聲明之訴訟標的、請求權基
    礎、二者訴訟目的，難認屬民事訴訟法第77條之2第2項之附
    帶請求。依上說明，本件訴訟標的之價額應以系爭房屋價額
    與欠租及廢棄物處理費用、房屋毀損求償費用合併計算之。
    惟原告並未提出系爭房屋之客觀價值，本院參酌土地法第97
    條第1項規定「城市地方房屋之租金，以不超過土地及其建
    築物申報總價年息百分之10為限。」，兼考量原告主張系爭
    房屋之每月租金為115,000元，以此逆推核算，系爭房屋應
    有13,800,000元之價值（計算式：115,000元x12月÷10%=13,
    800,000元），加計欠租500,000元及廢棄物處理費、房屋毀
    損賠償金額15,000,000元，核計本件訴訟標的價額為29,300
    ,000元（計算式：13,800,000元+500,000元+15,000,000元=
    29,300,000元），應徵第一審裁判費269,840元。原告應於
    主文第1項關於核定訴訟標的價額之裁定確定後5日內，向本
    院補繳第一審裁判費269,840元。如逾期未補繳，即以裁定
    駁回其訴。另原告已成年，依法有訴訟能力，須以本人之名
    義為訴訟行為，請補正具狀人為原告名義之起訴狀，若原告
    有喪失訴訟能力之情形，請提出相關證明文件，並陳報有無
    法定代理人或特別代理人，附此敘明之。
五、依民事訴訟法第77條之1 、第77條之13、第249條第1 項但
    書之規定，裁定如主文。
中　　華　　民　　國　　110 　年　　10　　月　　22　　日
                  民事第一庭  法  官  蔡欣怡
以上正本係照原本作成。　　　　　　　　　 
如不服本裁定關於核定訴訟標的價額部分，應於送達後10日內向
本院提出抗告狀，並繳納抗告費新臺幣1,000元；其餘關於命補
繳裁判費部分，不得抗告。                  　　
中　　華　　民　　國　　110 　年　　10　　月　　22　　日
                              書記官  謝國聖